【裁判字號】    89,訴,255
【裁判日期】    891011
【裁判案由】    違反毒品危害防制條例
【裁判全文】
臺灣雲林地方法院刑事判決
    公  訴  人  臺灣雲林地方法院檢察署檢察官
    被      告  甲○○
右列被告因違反毒品危害防制條例案件，經檢察官提起公訴（八十九年度毒偵字第一
四九號），本院判決如左：
    主  文
甲○○連續施用第壹級毒品，累犯，處有期徒刑壹年貳月；扣案之第壹級毒品海洛因
（驗餘淨重壹點貳貳公克）及夾鏈袋伍包均沒收銷燬之。
被訴連續施用第貳級毒品部分免訴。
    事  實
一、甲○○曾因違反麻醉藥品管理條例案件，於民國八十年十二月三十日及八十一年
    四月六日，經臺灣嘉義地方法院及臺灣高等法院臺南分院分別判處有期徒刑五年
    四月及六月確定，嗣經定應執行刑為有期徒刑五年八月，於八十七年三月五日假
    釋，所餘刑期於八十七年十二月七日屆滿，未經撤銷假釋，以已執行論。甲○○
    猶不知悔改，於八十八年七月間，因施用第二級毒品案件，經臺灣高雄地方法院
    以八十八年度毒聲字第四七二九號裁定送勒戒處所觀察、勒戒後，認無繼續施用
    毒品之傾向，由臺灣高雄地方法院檢察署檢察官於八十八年七月十七日，以八十
    八年度偵字一七○四四號不起訴處分確定；又於八十八年十月間，復因施用第二
    級毒品案件，經臺灣嘉義地方法院以八十八年度毒聲字第一三七一號裁定送勒戒
    處所觀察、勒戒後，認無繼續施用毒品之傾向，再由臺灣嘉義地方法院檢察署檢
    察官於八十八年十月十一日，以八十八年度毒偵字三二四號不起訴處分確定。詎
    甲○○竟另基於施用第一級毒品海洛因之概括犯意，自八十九年一月七日某時起
    ，至同年月二十日晚上八時止，在彰化縣溪湖鎮其友人住處，及雲林縣北港鎮○
    ○路二十九號皇家汽車旅館內，以將第一級毒品海洛因放入夾鏈袋磨碎後，再將
    之摻入香煙內點火吸食之方式，連續施用第一級毒品海洛因，每天施用二至三支
    香煙。嗣於八十九年一月二十一日凌晨零時五分許，在雲林縣北港鎮○○路二十
    九號皇家汽車旅館一二一室內為警查獲，並扣得第一級毒品海洛因（驗餘淨重一
    ．二二公克）及夾鏈袋五包。經本院以八十九年度毒聲字第七六六號裁定甲○○
    令入戒治處所施以強制戒治一年。
二、案經雲林縣警察局北港分局報請臺灣雲林地方法院檢察署檢察官偵查起訴。
    理  由
壹、有罪部分：
一、右揭事實，業據被告甲○○自白不諱，復有白色粉末二小包及夾鏈袋五包等物扣
    案可資佐證，而該扣案之白色粉末經送請法務部調查局鑑驗結果，確認含有第一
    級毒品海洛因成分（驗餘淨重一．二二公克，包裝重○．四四公克），有該局八
    十九年二月二十五日，編號：000000000號鑑定通知書一紙附卷可稽，
    且被告於八十九年一月二十一日為警查獲時所採尿液，經送雲林縣衛生局檢驗結
    果，呈嗎啡陽性反應，有雲林縣警察局北港分局查獲煙毒、麻管嫌犯尿液送檢真
    實姓名對照表、雲林縣衛生局煙毒尿液檢驗成績書各一份在卷足參，足徵被告之
    自白與事實相符，堪予採信。又被告前因施用毒品案件，經臺灣高雄地方法院及
    臺灣嘉義地方法院先後裁定送觀察、勒戒後，均認無繼續施用毒品之傾向，分別
    經臺灣高雄地方法院檢察署檢察官及臺灣嘉義地方法院檢察署檢察官於八十八年
    七月十七日及八十八年十月十一日，以八十八年度偵字第一七○四四號及八十八
    年度毒偵字第三二四號不起訴處分確定，有各該不起訴處分書（附於本院八十九
    年度毒聲字第七六六號卷宗）及臺灣雲林地方法院檢察署刑案資料查註紀錄表各
    一份在卷足憑。本件事證明確，被告三犯施用毒品之犯行洵堪認定。
二、查海洛因係毒品危害防制條例第二條第二項第一款所規定之第一級毒品，不得非
    法持有、施用。核被告所為，係犯毒品危害防制條例第十條第一項之施用第一級
    毒品罪。其持有毒品進而施用，則其持有之低度行為為施用之高度行為所吸收，
    不另論罪。再被告先後多次施用第一級毒品行為，時間緊接，犯罪構成要件相同
    ，顯係基於概括犯意反覆為之，應依連續犯之規定，論以一罪，並依法加重其刑
    。被告前因違反麻醉藥品管理條例案件，經臺灣嘉義地方法院及臺灣高等法院臺
    南分院分別判處有期徒刑五年四月及六月確定，嗣經定應執行刑為有期徒刑五年
    八月，於八十七年十二月七日執行完畢，此有臺灣雲林地方法院檢察署刑案資料
    查註紀錄表及臺灣高等法院被告全國前案紀錄表各一份在卷可按，其前受有期徒
    刑執行完畢，於五年以內再犯本件最重本刑為有期徒刑以上之罪，為累犯，應依
    刑法第四十七條之規定加重其刑，併依刑法第七十條規定遞加之。爰審酌被告施
    用毒品之前科累累，素行不佳，及其曾經二次觀察、勒戒後，均認無繼續施用毒
    品之傾向，而由臺灣高雄地方法院檢察署檢察官及臺灣嘉義地方法院檢察署檢察
    官分別為不起訴處分，有前開不起訴處分書各一份在卷足參，仍不知悔改，猶施
    用毒品不輟，及其施用毒品之期間、犯罪之動機、目的、手段、所生之危害，暨
    其犯罪後坦承犯行，態度尚稱良好等一切情狀，量處如主文所示之刑，以資懲儆
    。
三、扣案之夾鏈袋五包，係被告所有，專供其施用第一級毒品海洛因之器具，業據其
    供明在卷，應與另扣案之第一級毒品海洛因二小包（驗餘淨重一．二二公克，包
    裝重○．四四公克），依毒品危害防制條例第十八條第一項前段之規定沒收銷燬
    之。
貳、免訴部分：
一、公訴意旨另以：被告甲○○前因違反毒品危害防制條例案件，經依臺灣高雄及嘉
    義地方法院先後二次裁定送觀察、勒戒後，均無繼續施用毒品之傾向，分別由臺
    灣高雄及嘉義地方法院檢察署檢察官，分別予以不起訴處分確定。惟被告又基於
    施用第二級毒品安非他命之概括犯意，自八十九年一月十四日起，至同年月二十
    日止，連續在北港皇家汽車旅館等處施用第二級毒品，嗣於同年月二十一日，在
    北港皇家汽車旅館為警查獲，因認被告另涉犯毒品危害防制條例第十條第二項之
    連續施用第二級毒品罪等語。
二、按案件曾經判決確定者，應諭知免訴之判決，刑事訴訟法第三百零二條第一款定
    有明文。又訴訟上所謂一事不再理之原則，關於實質上一罪或裁判上一罪，亦均
    有其適用，有最高法院六十年台非字第七七號判例可資參照。
三、訊據被告對於右揭犯行固坦認不諱，惟查被告曾自八十八年十月十一日起，迄至
    同年十一月十九日止，在嘉義市○○路六○八號九樓之五租住處，以玻璃球燒烤
    之方式，連續施用第二級毒品安非他命之犯行，業經臺灣臺南地方法院於八十九
    年七月二十八日以八十九年度易字第九七九號判處有期徒刑六月，如易科罰金以
    三百元折算一日，並於八十九年九月十一日確定在案，此有該案判決書正本一份
    及本院審理單之電話紀錄附卷可證。本件被告連續施用第二級毒品安非他命之犯
    行，經核與前開判決確定之犯行，其時間緊接，犯罪方法相同，所犯均係構成要
    件相同之施用第二級毒品罪名，且訊據被告亦供稱：因伊尚有施用毒品案件在通
    緝中，便想施用到通緝到案為止等語（參見本院八十九年八月二日訊問筆錄），
    顯係基於概括之犯意為之，而具有連續犯之裁判上一罪關係，該犯罪之一部既經
    判決確定，其效力及於全部，依照首開說明，本件爰不經言詞辯論，逕為諭知免
    訴之判決。
四、至扣案之吸食器一組，雖為被告所有，專供其施用第二級毒品安非他命之用，惟
    本件被告施用第二級毒品犯行既經諭知免訴判決，則上開扣案之吸食器與扣案之
    第二級毒品安非他命三小包（驗餘淨重一．三二公克，包裝重○．六三公克）宜
    由公訴人另行依法處理，附此敘明。
據上論斷，應依刑事訴訟法第二百九十九條第一項前段、第三百零二條第一款、第三
百零七條，毒品危害防制條例第十條第一項、第十八條第一項前段，刑法第十一條前
段，第五十六條，第四十七條，判決如主文。
本案經檢察官蔣得龍到庭執行職務。
中      華      民      國      八十九      年     十     月    十一    日
                                        臺灣雲林地方法院刑事第一庭
                                            法  官  廖  國  勝
右正本證明與原本無異。
如不服本判決，應於判決送達後十日內向本院提出上訴狀( 應附繕本 )。
                                            書記官  顏  錦  清
中      華      民      國      八十九      年     十     月    十一    日
附錄本案論罪科刑法條全文：
毒品危害防制條例第十條
施用第一級毒品者，處六月以上五年以下有期徒刑。
施用第二級毒品者，處三年以下有期徒刑。


司法院資訊處製作；財團法人民間司法改革基金會備份。
